

---
title: "20170210"
subtitle: "回测报告"
output: 
  beamer_presentation:
    theme: SOCIB      ## sthlm, SOCIB
    template: backtesting_template.tex
    pandoc_args: '--latex-engine=xelatex'
    keep_tex: false
    toc: true
    highlight: espresso  ## "default", "tango", "pygments", "kate", "monochrome", 
                        ## "espresso", "zenburn", "haddock"
date: \cntoday
print: no
---

## 
                 
```{r warning=FALSE, echo=FALSE, message=FALSE, results='hide'}
file_name_main <- "20170210"

if(exists('file_name_sub')){
  file_name <- paste(file_name_main,file_name_sub, sep="_")
}else{
  file_name <- file_name_main
}

r.code.path <- "D:/汉云投资/R_Coding/"
data.file.path <- "D:/汉云投资/林焕耿/"
source(paste0(r.code.path, "myInit.R"), encoding = 'UTF-8', echo=TRUE)

data_name <- file_name_main

summary_return <- read_excel(paste0(data.file.path,file_name,"/output/",file_name,"_回测结果_",
                                  data_name,".xlsx"), sheet = "收益统计")

net_return <- summary_return[9,2] %>% gsub("%", "", .) %>% as.numeric()/100
car <- summary_return[10,2] %>% gsub("%", "", .) %>% as.numeric()

summary_year <- read_excel(paste0(data.file.path,file_name,"/output/",file_name,"_回测结果_",
                                  data_name,".xlsx"), sheet = "按年份汇总") %>%
  as.data.table()
```

\vspace{0.45cm}

\begin{center}
\footnotesize
\kai
\arrayrulecolor{bluesocib}
\arrayrulewidth=1pt
\setlength{\tabcolsep}{4.5pt}
\renewcommand{\arraystretch}{1.2}
%% 去掉各行显示颜色
\rowcolors[\hline]{1}{rowcolor}{}
\begin{tabular}{NNNNNNNNNNN}

净收益率 & 
年化收益率 & 
胜率 & 
赔率 & 
最大回撤 & 
年化收益/最大回撤 & 
最长回撤期 & 
盈利系数 & 
恢复系数 & 
SR & 
IR \\

`r sprintf("%.2f", net_return *100)`\% & 
`r sprintf("%.2f", car)`\% & 
`r gsub("%","",summary_return[14,2])`\%  & 
`r summary_return[20,2]` & 
`r gsub("%","",summary_return[26,2])`\% & 
`r summary_return[32,2]` & 
`r summary_return[27,2]`  & 
`r summary_return[17,2]` & 
`r summary_return[28,2]` & 
`r summary_return[29,2]` & 
`r summary_return[31,2]` \\

\end{tabular}
\end{center}
\normalsize

\vspace{0.02cm}

\begin{center}
\begin{figure}
\includegraphics[width=15cm]{`r paste0(data.file.path,file_name,"/fig/",file_name, "_基金产品净值曲线_",data_name)`.png}
\end{figure}
\end{center}

## 交易情况

\begin{center}
\footnotesize
\kai
\arrayrulecolor{bluesocib}
\arrayrulewidth=1pt
\setlength{\tabcolsep}{2.4pt}
\renewcommand{\arraystretch}{1.1}
%% 去掉各行显示颜色
\rowcolors[\hline]{1}{rowcolor}{}
\begin{tabular}{NN|NB|NB|NBB|NB}

%  \multicolumn{8}{D}{\large 统计数据}\\

  交易次数 & `r summary_return[11,2]` & 
  总盈利 & \cellcolor{redup!95} `r formatC(as.numeric(summary_return[15,2]), big.mark=',',digits = nchar(round(as.numeric(summary_return[15,2],0))))`   
  & 平均盈利 &  \cellcolor{redup!95} `r formatC(as.numeric(summary_return[21,2]), format="d", big.mark=',')` &
  \multicolumn{3}{D}{单笔盈利 / 亏损交易} &
  \multicolumn{2}{C}{连续盈利 / 亏损交易}\\
  
  盈利次数 & \cellcolor{redup!95} `r summary_return[12,2]` & 
  总亏损 & \cellcolor{greendown!95} `r formatC(as.numeric(summary_return[16,2]), format="d", big.mark=',')`   & 
  平均亏损 & \cellcolor{greendown!95} `r formatC(as.numeric(summary_return[23,2]), format="d", big.mark=',')` &
  最大金额 & \cellcolor{redup!95} `r formatC(as.numeric(summary_return[21,2]), format="d", big.mark=',')` &
  \cellcolor{greendown!95} `r formatC(as.numeric(summary_return[23,2]), format="d", big.mark=',')` &
  最大连续盈利次数 & \cellcolor{redup!95} `r summary_return[33,2]`\\
  
  胜率 & \cellcolor{redup!95} `r gsub("%","",summary_return[14,2])`\% & 
  盈利系数 & \cellcolor{redup!95}`r summary_return[17,2]` & 
  赔率 & \cellcolor{redup!95}`r summary_return[20,2]` &
  最大比例 & \cellcolor{redup!95} `r gsub("%","",summary_return[22,2])`\% &
  \cellcolor{greendown!95} `r gsub("%","",summary_return[24,2])`\% &
  最大连续亏损次数 & \cellcolor{greendown!95} `r summary_return[34,2]`\\

\end{tabular}
\end{center}
\normalsize

\vspace{0.02cm}

\begin{center}
\begin{figure}
\includegraphics[width=15cm]{`r paste0(data.file.path,file_name,"/fig/",file_name,"_基金产品净值日内波动情况_",data_name)`.png}
\end{figure}
\end{center}

## 按年份统计

```{r echo=FALSE, message=FALSE, warning=FALSE, eval=FALSE}
# knitr::kable
# library(stargazer)
library(xtable)
xtable(summary_year)
```

\setlength{\tabcolsep}{12pt}
\begin{center}
\kai
\arrayrulecolor{bluesocib}
\arrayrulewidth=1pt
\renewcommand{\arraystretch}{1.4}
%% 去掉各行显示颜色
\rowcolors[\hline]{3}{rowcolor}{}

\begin{tabular}{rcrrr}

\multicolumn{5}{D}{\large 不同年份的收益情况}\\

 & 年份 & 收益率 & 最大回撤 & 收益率/最大回撤 \\ 

  1 & 2006 & 7.75\% & 3.40\% & 2.28 \\ 
  2 & 2007 & 22.06\% & 3.85\% & 5.73 \\ 
  3 & 2008 & 23.51\% & 5.67\% & 4.15 \\ 
  4 & 2009 & 13.38\% & 1.75\% & 7.64 \\ 
  5 & 2010 & 6.30\% & 1.23\% & 5.14 \\ 
  6 & 2011 & 2.27\% & 3.58\% & 0.63 \\ 
  7 & 2012 & 13.33\% & 5.00\% & 2.67 \\ 
  8 & 2013 & 9.08\% & 0.99\% & 9.20 \\ 
  9 & 2014 & 6.98\% & 2.81\% & 2.49 \\ 
  10 & 2015 & 13.85\% & 4.13\% & 3.36 \\ 
  11 & 2016 & 9.80\% & 4.82\% & 2.03 \\ 
   
\end{tabular}
\end{center}
\setlength{\tabcolsep}{12pt}


## 交易分布统计
\vspace{-0.2cm}
\begin{center}
\begin{figure}
\includegraphics[width=17.5cm]{`r paste0(data.file.path,file_name,"/fig/",file_name,"_基金产品交易分布统计_",data_name)`.png}
\end{figure}
\end{center}
